最高法院刑事判決　　　　　　　　　　　　　　　九十三年度台上字第一三九０號
　　上　訴　人　甲○○
右上訴人因違反毒品危害防制條例案件，不服台灣高等法院高雄分院中華民國九十年
六月十三日第二審判決（九十年度上訴字第一三０號，起訴案號：台灣屏東地方法院
檢察署八十九年度偵字第二三八九號、八十九年度毒偵字第九九０號），提起上訴，
本院判決如左：
    主  文
原判決關於販賣第二級毒品部分撤銷，發回台灣高等法院高雄分院。
    理  由
本件原判決認定上訴人甲○○為圖牟取不法利益，基於販賣第二級毒品安非他命之概
括犯意，自民國八十九年二月底某日起，最後一次在同年四月十一日二十一時許，連
續四次均以其使用之0000000000號行動電話為連絡工具，與打電話前來之
李政輝約定在屏東基督教醫院等處交付安非他命，而分次以新台幣（下同）一千元、
一千元、三百元、七百元不等之代價販賣第二級毒品安非他命予李政輝施用。嗣於八
十九年四月十四日下午，警方人員經搜索查獲李政輝施用毒品一案後，經警方人員示
意由李政輝撥打上開行動電話聯繫上訴人，佯稱要向其購買一千元之糖（安非他命
），上訴人、李政輝二人遂約定交易時間、地點後，警方人員乃於八十九年四月十四
日晚間十時許，在約定之屏東市○○路與建民路口之游泳池附近埋伏，俟上訴人攜帶
毒品安非他命抵達上開地點欲販賣予李政輝時，為埋伏附近之員警經追逐後予以逮捕
，並扣得其持有之第二級毒品安非他命二小包（一包重三‧二公克，另一包重０‧六
公克）與供其施用毒品之器具吸食器（玻璃管）一組，上訴人並在警訊時供出安非他
命來源，警方循線追查因而查獲黃添元轉讓毒品之事實等情。因而撤銷第一審關於連
續販賣第二級毒品部分之判決，改判論處上訴人連續販賣第二級毒品罪刑，固非無見
。
惟查：(一)、科刑之判決書，其所宣示之主文，與所載之事實及理由，必須相互適合，
否則即屬理由矛盾，其判決當然為違背法令。本件依原判決主文關於沒收之宣示，及
理由欄三之說明，查扣之第二級毒品安非他命共三點八公克，其中零點六公克是要賣
給李政輝的，三點二公克是上訴人自己要施用的，因而僅將其中零點六公克之一包安
非他命宣告沒收。惟原判決事實欄並未記載何者係要販賣予李政輝，何者係上訴人自
己要施用之毒品，致理由說明失其依據，自有疏誤。(二)、原判決理由欄一(一)(2)說明上
訴人係依約攜出二包安非他命（一包約０‧六公克，一包約三‧二公克）前往約定地
點欲交付予李政輝，為埋伏之警員逮捕。亦即認定查扣之二包安非他命均係要販賣之
毒品，此與理由欄三之說明即僅其中一包（重０‧六公克）為要販賣之毒品相互矛盾
，亦有判決理由矛盾之違誤。(三)、有罪之判決書，對於被告有利之證據不採納者，應
說明其理由，為刑事訴訟法第三百十條第二款所明定。故有罪判決書對於被告有利之
證據，如不加以採納，又未說明其理由，即有判決不備理由之違法。證人李光輝於原
審稱：「八十九年一月初左右與被告共住建華街二三九巷一號」、「他（指上訴人）
向黃添元購買（指安非他命），我有陪他去買過」、「我認識也見過（指李政輝），
他們（指上訴人與李政輝）同出資向黃添元買，我接過李政輝的電話，電話中曾告訴
我要買安非他命的事」、「二人（指上訴人與李政輝）在車上分，大概有三、四次」
等語（見原審卷第六十五頁），上開有關上訴人係與李政輝合資買安非他命之證言，
為何不足據為有利上訴人之認定，原判決未說明其理由，亦有判決理由欠備之疏誤。
上訴意旨指摘原判決上述部分違背法令，尚非全無理由，應認有發回更審之原因。
據上論結，應依刑事訴訟法第三百九十七條、第四百零一條，判決如主文。
中　　　華　　　民　　　國　　九十三　　年　　　三　　　月　　 十八 　　日
                              最高法院刑事第十二庭
                                  審判長法官  陳　正　庸
                                        法官  賴　忠　星
                                        法官  王　居　財
                                        法官  張　清　埤
                                        法官  林　開　任
      右正本證明與原本無異
                                              書  記  官
中　　　華　　　民　　　國　　九十三　　年　　　三　　　月　　二十四　　日
                                                                        Ｖ
